【裁判字號】    98,消債抗,113
【裁判日期】    980324
【裁判案由】    清算事件
【裁判全文】
臺灣臺北地方法院民事裁定           98年度消債抗字第113號
抗  告  人  甲○○
上列抗告人因消費者債務清理事件聲請清算，對於中華民國98年
2月3日本院97年度消債清字第33號裁定提起抗告，本院裁定如下
：
    主  文
抗告駁回。
抗告程序費用新臺幣壹仟元由抗告人負擔。
    理  由
一、按債務人與金融機構協商成立者，不得聲請更生或清算，但
    因不可歸責於己之事由，致履行顯有重大困難者，不在此限
    ；本條例施行前，債務人依金融主管機關協調成立之中華民
    國銀行公會會員辦理消費金融案件無擔保債務協商機制與金
    融機構成立之協商，準用前項之規定，消費者債務清理條例
    第151 條第5 項、第6 項分別定有明文。
二、經查：
（一）抗告人於本條例施行前之民國95年8 月25日業就其積欠各
      金融機構之無擔保債務，利用金融主管機關協調成立之中
      華民國銀行公會會員辦理消費金融案件無擔保債務協商機
      制，與各債權銀行成立協商，約定自95年9 月起，按年息
      8.88％，分120 期，每月20,650元依各債權銀行債權金額
      比例清償債務，有協議書乙份在卷可稽（附於原審卷第16
      頁），堪以認定。
（二）本件抗告意旨略以：原裁定要求抗告人補正前任工作雇主
      姓名及地址、任職期間及無法工作之證明，抗告人隨即於
      97年9 月15日呈報前任職公司之名稱、精神耗弱至無法工
      作之醫師處方簽之文件。由於原任職公司已倒閉，負責人
      已行蹤不明，抗告人僅能提供該公司名稱，並非不願補正
      。而抗告人由於從事日夜顛倒之影劇拍攝工作，內分泌失
      調，身體不適，精神不濟而有睡眠障礙，無法工作，失業
      多年，生活都靠親友救濟，而抗告人所有財產僅有201,00
      0 元，負債大於資產甚多，已陷於客觀上不能清償債務之
      情況，已符合法定清算要件，爰請求依法廢棄原裁定云云
      。經查，本件抗告人雖主張其因身體不適而無法工作，並
      提出97年9 月5 日松山醫院醫師處方簽為證，然該醫師處
      方簽僅係醫師當日診療給藥之內容，並無法依此證明抗告
      人因身體不適而致無法工作之情形，故抗告人此項主張委
      無足採。再觀諸抗告人所提之證物內容，仍無法說明抗告
      人以往領薪情形及失業多年之原因，以此，抗告人並未能
      提出任何有不可歸責於己之事由，致履行上開協議內容顯
      有重大困難之證據，故聲請人主張其有不可歸責於己之事
      由而不能繼續履行原協商條件一事，尚無可採，其聲請自
      不符消費者債務清理條例第151 條第5 項、第6 項之規定
      。
（三）抗告人依消費者債務清理條例向本院聲請清算，與該條例
      第151 條第5 項但書所規定「因不可歸責於己之事由，致
      履行顯有重大困難者」之要件不相符，自應駁回抗告人清
      算之聲請。從而，原審裁定駁回抗告人清算之聲請，核無
      違誤，抗告意旨猶執前詞，指摘原裁定不當，求予廢棄另
      為裁定，為無理由，應予駁回。
三、據上論結，本件抗告為無理由，依消費者債務清理條例第15
    條，民事訴訟法第495 條之1 第1 項、第449 條第1 項、第
    95條、第78條，裁定如主文。
中    華    民    國    98    年    3     月    24    日
                  民事第五庭   審判長法  官  薛中興
                                     法  官  吳佳薇
                                     法  官  陳靜茹
上為正本係照原本作成
如不服本裁定，應於裁定送達後10日內，以書狀向本院提出抗告
，並繳納抗告費新臺幣1 千元
中    華    民    國    98    年    3     月    25    日
                                     書記官  鄭雅雲


司法院資訊處製作；財團法人民間司法改革基金會備份。
